【裁判字號】    92,交易,63
【裁判日期】    920411
【裁判案由】    公共危險等
【裁判全文】
臺灣桃園地方法院刑事判決                          九十二年度交易字第六三號
    公  訴  人  臺灣桃園地方法院檢察署檢察官
    被      告  乙○○
右列被告因公共危險等案件，經檢察官提起公訴（九十一年度偵字第一九八一一號）
，本院判決如左：
    主      文
乙○○服用酒類，不能安全駕駛動力交通工具而駕駛，處拘役拾日，如易科罰金以
佰元折算壹日。
被訴過失傷害部分公訴不受理。
    事      實
一、乙○○於民國九十一年十月二十九日晚間十一時許，在桃園縣平鎮市○○路與正
    氣路交岔路口旁之小吃店，食用以米酒調理且又添加米酒之燒酒雞，迄翌（三十
    ）日凌晨近一時之際，竟致酒醉且已不能安全駕駛動力交通工具，詎其猶駕駛七
    Ｇ－九一八九號自小客車自上址小吃店出發欲返回住處。迨是日凌晨一時五十分
    許，其駕車途經桃園縣中壢市○○街與中山東路三段四二九巷之交岔路口時，不
    慎與沿對向駛來之由甲○○所駕之ＫＺ－六一九五號自小客車發生碰撞致文某受
    有傷害（過失傷害部分另為不受理之判決）。後警據報趕赴現場處理並對葉某施
    以酒測結果，發現其吐氣所含之酒精成份高達每公升０‧七九毫克，始查悉上情
    。
二、案經桃園縣警察局中壢分局報請台灣桃園地方法院檢察署檢察官偵查起訴。
    理      由
壹、有罪部分：
一、右揭被告乙○○在上址小吃店食用以米酒調理且又添加米酒之燒酒雞後，仍於前
    述時駕駛七Ｇ－九一八九號自小客車自該小吃店出發欲返回住處等情，業據其於
    警訊、偵查及本院審理時，坦承不諱，且於車禍發生之後經警施測結果，其吐氣
    所含酒精成份係達每公升０‧七九毫克乙節，並有警製酒精濃度測定單一紙在卷
    可憑，稽此，是見被果有飲或食用含酒類成份食品之事實無疑。再者，據被告所
    承，其固係食用燒酒雞，惟此既係以米酒調理且又添加米酒，核實殆與飲酒之情
    無異。復依交通部運輸研究所七十九年八月對駕駛人行為之研究（酒醉駕車對駕
    駛行為之分析研究）指出，吐氣每公升酒精含量零點二五mg等於血液中酒精濃度
    （Blood Alcohol Concentration簡稱BAC)百分之零點零五（亦即每100ml血液中
    含50mg酒精)，而（１）BAC到達百分之0.03至百分之0.05時，對駕駛能力之影響
    為：多數駕駛人心境逐漸幻不定、視覺與反應靈敏性減弱、對速度及距離的判斷
    力差。對心理行為之影響為：觀察力逐漸欠缺、心情漸趨輕鬆、自信心增加、多
    話、精神狀態處於陶醉感。（２） BAC到達百分之0.05至百分之0.08時，對駕駛
    能力之影響為：反應遲純、駕駛能力受損、遲而不決或決而不行。對心理行為之
    影響為：情緒鬆弛、感情與行為趨向誇張、肌肉不協調、精神處於興奮狀態。（
    ３） BAC到達百分之0.08至百分之0.15時，對駕駛能力之影響為：判斷力嚴重受
    到影響、能與精神協調受損、駕駛之體能困難增加。對心理行為之影響為：產生
    情緒異常現象、步伐不平穩、言語不清、反應惡劣、記憶及判斷力受損、精神處
    於錯亂狀態。（４） 超過百分之0.5，對駕駛人能力之影響為：無法開車。對心
    理行為之影響為：爛醉如泥、失去知覺可能致死、精神處於昏睡狀態。飲酒後吐
    氣０‧五五Mg/L相當於 BAC百分之0.11，參酌上開說明，其判斷力、精神協調及
    駕駛體能、精神狀態等綜合判斷，已明顯達於不能安全駕駛程度。本件被告為警
    查獲時吐氣所含酒精成份既高達０‧七九毫克，猶超過０‧五五毫克甚多，由是
    ，被告有服用酒類以致不能安全駕駛動力交通工具而仍駕駛之情，狀極灼然。綜
    述，本件事證已明，被告犯行洵堪認定，應依法論科。
二、核被告乙○○所為，係犯刑法第一百八十五條之三之服用酒類，不能安全駕駛動
    力交通工具而駕駛罪。爰審酌被告醉酒程度、因此駕車對交通安全所生之危害及
    犯後態度等情狀，量處如主文所示之刑，並諭知易科罰金之折算標準。
貳、不受理部分：
一、按告訴乃論之罪，告訴人於第一審辯論終結前得撤回其告訴，又告訴經撤回者，
    法院應諭知不受理之判決，刑事訴訟法第二百三十八條第一項、第三百零三條第
    三款定有明文。
二、公訴意旨略以：被告乙○○於前揭時駕駛七Ｇ－九一八九號自小客車途經園縣中
    壢市○○街與中山東路三段四二九巷之交岔路口時，因疏未注意在未劃標線之道
    路，應靠右行駛，及在無標線之狹路交會時，應減速慢行，相互之間隔不得少於
    半公尺等規定，遂與沿對向直行而來且同疏未注意右開各事項之由告訴人甲○○
    駕駛之ＫＺ－六一九五號自小客車相撞，使文某受有腦震盪未伴有意識喪失、胸
    壁挫傷、前額之開放性傷口、膝、小腿及足踝開放性傷口等傷害，因認被告乙○
    ○於此係涉有刑法第二百八十四條第一項前段之過失傷害罪嫌等語。查被告乙○
    ○所涉此部分罪嫌，依同法第二百八十七條前段規定，須告訴乃論，茲告訴人甲
    ○○與被告乙○○已於九十一年十二月二十四日經桃園縣中壢市調解委員會調成
    立，並經本院於九十二年一月二十二日核定在案，有該調解書影本一份在卷可憑
    ，再據該調解書且載稱「雙方（兼括告訴人）同意不追究彼此刑責」等語句，是
    見告訴人要有撤回告訴之意，因之，依鄉鎮市調解條例第二十五條第二項之規定
    ，告訴人自應視為於調解成立時撤回其告訴，從而依照首開說明，此部分依法即
    應諭知不受理之判決。
據上論斷，應依刑事訴訟法第二百九十九條第一項前段、第三百零三條第三款，刑法
第一百八十五條之三、第四十一條第一項前段，罰金罰鍰提高標準條例第二條，判決
如主文。
本案經檢察官鍾和憲到庭執行職務。
中      華      民      國    九十二    年      四      月     十一     日
                              臺灣桃園地方法院交通法庭
                                  法  官  蔡榮澤
右正本證明與原本無異。
如不服本判決，應於判決送達後十日內向本院提出上訴狀( 應附繕本 )。
                                  書記官  何慧娟
中      華      民      國    九十二    年      四      月     十五     日
附本件論罪科刑依據之法條：
刑法第一百八十五條之三
服用毒品、麻醉藥品、酒類或其他相類之物，不能安全駕駛動力交通工具而駕駛者，
處一年以下有期徒刑、拘役或三萬元以下罰金。


司法院資訊處製作；財團法人民間司法改革基金會備份。
